臺灣臺中地方法院民事裁定
111年度補字第244號
原      告  黃冠智  
被      告  鄒承峰  
上列當事人間請求損害賠償事件，本院裁定如下：
    主  文
本件訴訟標的價額核定為新臺幣1,750,000元。
原告應於本裁定送達後5日以內補繳第一審裁判費新臺幣18,325
元，如逾期未繳，即駁回其訴。
    理  由
一、按提起民事訴訟應依民事訴訟法第77條之13、第77條之14規
    定繳納裁判費，此為法定必備之程式。次按訴訟標的之價額
    ，由法院核定；核定訴訟標的之價額，以起訴時之交易價額
    為準；無交易價額者，以原告就訴訟標的所有之利益為準；
    以一訴主張數項標的者，其價額合併計算之，同法第77條之
    1第1、2項、第77條之2第1項前段定有明文。次按土地所有
    人於他人之土地、建築物或其他工作物有瓦斯、蒸氣、臭氣
    、煙氣、熱氣、灰屑、喧囂、振動及其他與此相類者侵入時
    ，得禁止之，民法第793條前段定有明文。而該規定既係規
    定於民法物權編第二章所有權之第二節不動產所有權，則土
    地所有人依前開規定請求鄰地所有人排除侵害之訴，應係基
    於不動產物權所生請求，自屬因財產權而起訴。再按訴訟標
    的之價額不能核定者，以第466條所定不得上訴第三審之最
    高利益額數加10分之1定之；民事訴訟法第466條第1、2項所
    定數額，司法院得因情勢需要，以命令減至新臺幣（下同）
    500,000元，或增至1,500,000元，民事訴訟法第77條之12、
    第466條第3項亦有明文。而民事訴訟法第466條第1項所定上
    訴第三審之利益額數，業經司法院以民國91年1月29日院台
    廳民一字第03074號令提高為1,500,000元，是如因財產權而
    起訴之訴訟標的屬價額不能核定者，即應以1,650,000元定
    之。
二、經查，本件原告依民法第793條、第184條第1項、第195條第
    1項規定，聲明請求：「㈠被告不得將二手菸之煙味、臭氣排
    放至原告所有之門牌號碼臺中市○○區○○街000巷00號房屋。㈡
    被告應給付原告100,000元」。揆諸前開說明，原告聲明第1
    項請求被告排除侵害，屬因財產權而起訴，其訴訟標的價額
    應斟酌原告因被告排除侵害所受利益之客觀價額定之。惟原
    告請求被告排除侵害既無交易價額以資衡量，且其客觀利益
    亦難以金錢量化，復無其他證據足以認定原告因本件訴訟受
    勝訴判決所得之客觀利益，則應認本件原告聲明第1項之訴
    訟標的價額為不能核定，依民事訴訟法第77條之12規定，應
    以同法第466條所定不得上訴第三審之最高利益額數加10分
    之1之數額（即1,650,000元）定之。從而，本件訴訟標的價
    額應核定為1,750,000元（計算式：聲明第1項訴訟標的價額
    1,650,000元＋聲明第2項訴訟標的金額100,000元＝1,750,000
    元）。
三、查本件訴訟標的價額核定為1,750,000元，應徵第一審裁判
    費18,325元，未據原告繳納。茲依民事訴訟法第249條第1項
    第6款規定，命原告於本裁定送達後5日以內，逕向本院補繳
    ，如逾期未繳，即駁回其訴，特此裁定。
中　　華　　民　　國　　111 　年　　1 　　月　　19　　日
                  民事第二庭       法  官　鄭百易
正本係照原本作成。
如不服本裁定關於核定訴訟標的價額部分，應於送達後10日內，
向本院提出抗告狀，並繳納抗告裁判費1,000元；命補繳裁判費
及提出確定判決繕本部分，不得抗告。
中　　華　　民　　國　　111 　年　　1 　　月　　19　　日
　　　　　　　　　　　　　　　　　　書記官　唐振鐙